臺灣桃園地方法院民事裁定
111年度小上字第138號
上  訴  人  劉忠義  
被 上 訴人  國泰世紀產物保險股份有限公司

法定代理人  陳萬祥  
訴訟代理人  陳巧姿  


上列當事人間請求損害賠償事件，上訴人對於本院桃園簡易庭民
國111 年9 月15日111 年度桃保險小字第443 號第一審判決提起
上訴，本院裁定如下：
    主  文
上訴駁回。
第二審訴訟費用新臺幣壹仟伍佰元由上訴人負擔。
    理  由
一、按對於小額程序第一審裁判之上訴或抗告，非以其違背法令
    為理由，不得為之；對於小額程序之第一審裁判上訴，上訴
    狀內應記載上訴理由，表明下列各款事項︰㈠原判決所違背之
    法令及其具體內容。㈡依訴訟資料可認為原判決有違背法令
    之具體事實。民事訴訟法第436 條之24第2 項、第436 條之
    25分別定有明文。又依民事訴訟法第436 條之32第2 項準用
    同法第468 條及第469 條第1 款至第5 款規定，判決不適用
    法規或適用不當者，為違背法令，判決有同法第469 條所列
    各款情形之一者，為當然違背法令。是當事人就小額訴訟事
    件第一審判決提起上訴，如依前揭民事訴訟法第436 條之32
    第2 項準用同法第468 條規定，以第一審判決有不適用法規
    或適用法規不當為理由時，其上訴狀或理由書應有具體之指
    摘，並揭示該法規之條項或其內容，若係成文法以外之法則
    ，應揭示該法則之旨趣，倘為司法院解釋或最高法院判例，
    則應揭示該判解之字號或其內容，如以民事訴訟法第469 條
    所列各款情形為理由時，其上訴狀或理由書，應揭示合於該
    條款之事實，上訴狀或理由書如未依此項方法表明者，即難
    認為已對原審判決之違背法令有具體之指摘，其上訴自難認
    為合法（最高法院71年台上字第314號裁判意旨參照）。又
    若上訴人未於提起上訴後20日內補正合法之上訴理由書，依
    民事訴訟法第436 條之32第2 項準用同法第444條第1 項前
    段及第471 條第1 項之規定，第二審法院毋庸命其補正，應
    以裁定駁回之。
二、上訴意旨略以：上訴人停車不小心輕輕碰到前面車子之保險
    桿而掉了一點漆（不到1公分），就算整個保險桿噴漆也不
    到新台幣（下同）5,000元，被上訴人竟要求上訴人賠償26,
    000元，顯然不合理，況且當初兩造協商時，被上訴人曾表
    示要求上訴人賠償一半即可，上訴人未予同意，未料法院竟
    判決上訴人賠償26,000元，爰依法提起上訴，並聲明：㈠原
    判決廢棄。㈡被上訴人在第一審之訴及假執行之聲請均駁回
    。
三、經查，上訴人對於原審判決提起上訴，核其上訴理由均屬事
    實之陳述及對本案之答辯，並對於原審取捨證據及認定事實
    之職權行使指摘其不當，也未表明原判決有違背之法令及其
    具體內容，亦未具體指摘原審判決有何不適用法規或適用不
    當之情形，且未指明所違背之法規、法則、司法解釋或最高
    法院判例，就整體訴訟資料亦無從認定原判決有何違背法令
    之具體事實，揆諸首揭規定及說明，難認上訴人已於上訴狀
    內依法表明原審判決如何具體違背法令；況上訴人係於111
    年9月26日提起本件上訴，有上訴狀上之本院收狀日期戳印
    在卷可稽，其於提起上訴後20日內又未另行具狀補充合法之
    上訴理由，揆諸首揭法條及說明，本院亦毋庸命其補正；是
    上訴人提起本件上訴，未具上訴之合法程式，其上訴為不合
    法，應裁定駁回其上訴。
四、末按於小額訴訟之上訴程序，法院為訴訟費用之裁判時，應
    確定其費用額，民事訴訟法第436 條之19第1 項、第436 條
    之32第1 項定有明文。本件第二審訴訟費用為新臺幣1,500
    元，應由上訴人負擔，爰併為裁定如主文第2 項所示。
五、據上論結，本件上訴不合法，爰裁定如主文。
中　　華　　民　　國　　111 　年　　11　　月　　30　　日
                  民事第三庭  審判長法  官  游智棋
　　　　　　　　　　　　　　　　　　法  官  潘曉萱
　　　　　　　　　　　　　　　　　　法  官  卓立婷
以上正本係照原本作成。
本裁定不得抗告。 
中　　華　　民　　國　　111 　年　　11　　月　　30　　日
　　　　　　　　　　　　　　　　　　書記官  謝宛橙